臺灣高等法院交通事件裁定　　　　　　 94年度交抗字第709號
　　抗　告　人
　　即受處分人　甲○○○有限公司
　　代　表　人　乙○○
上列抗告人因違反道路交通管理處罰條例案件，不服臺灣板橋地
方法院，中華民國94年7月29日所為裁定（94年度交聲字第619號
），提起抗告，本院裁定如下：
    主  文
抗告駁回。
    理  由
一、按受處分人不服道路交通管理處罰條例第八條所定主管機關
    所為之處罰，得於接到裁決書之翌日起二十日內，向管轄地
    方法院聲明異議。又交通法庭認聲明異議不合法律上之程式
    或其異議權已經喪失，且無從補正者，應以裁定駁回之，道
    路交通管理處罰條例第八十七條第一項及道路交通案件處理
    辦法第十八條前段分別定有明文。再按處理違反道路交通管
    理事件，有關文書送達之程序，依行政程序法之規定，違反
    道路交通管理事件統一裁罰基準及處理細則第五條規定甚明
    。而依行政程序法第七十二條第一項前段、第七十八條第一
    、二項、第八十條及第八十一條規定：送達，於應受送達人
    之住居所、事務所或營業所為之；當事人應為送達之處所不
    明者，行政機關得依申請，准為公示送達，無人為公示送達
    之申請者，行政機關為避免行政遲延，認為有必要時，得依
    職權命為公示送達；公示送達應由行政機關保管送達之文書
    ，而於行政機關公告欄黏貼公告，告知送達人得隨時領取，
    並得由行政機關將文書或其節本刊登政府公報或新聞紙；又
    公示送達自公告之日起，其刊登政府公報或新聞紙者，自最
    後刊登之日起，經二十日發生效力。故受處分人自應於上開
    規定之期間內向法院聲明異議，倘受處分人逾期異議，即於
    法不合，法院自應裁定駁回。
二、查原處分機關交通部公路總局台北區監理所於民國（下同）
    九十三年二月二十七日以北監自裁字裁00-000000000號違反
    道路交通管理事件裁決書以受處分人甲○○○有限公司所有
    之車牌號碼2N-3492號自用小客車，於九十二年九月一日，
    因不依限期參加定期檢驗之違規，經原舉發機關交通部公路
    總局臺北區監理所掣單舉發，嗣原處分機關（即原舉發機關
    ）依道路交通管理處罰條例第十七條第一項之規定裁處受處
    分人罰鍰新臺幣一千四百元，並註銷牌照。又上開違反道路
    交通管理事件裁決書，以掛號郵寄予受處分人登記之「臺北
    縣五股鄉○○路○段341號之3」，惟因受處分人遷移新址而
    無法送達，嗣經原處分機關依行政程序法規定於九十三年四
    月二十二日為公示送達之公告並刊登新聞紙，有交通部公路
    總局臺北區監理所九十四年五月二十六日北監自字第094601
    4943號函、交通部公路總局臺北區監理所九十三年四月五日
    北監自字第0931005139號公告及台灣新生報九十三年四月二
    十二日之登報影本附卷可稽（見原審卷第十七頁、九頁），
    是原處分機關上開送達程序於法即無不合。原裁決書於九十
    三年四月二十二日登報公示送達，於同年五月十二日即已合
    法送達受處分人，受處分人遲至九十四年四月十一日始具狀
    聲明異議，顯已逾法定二十日之異議期間，原審因認其異議
    即不合法律上程式，且無從補正，而裁定駁回其異議。
三、抗告意旨略以：強制執行法所規定各項執行命令送達，必須
    實際送達後始發生效力，不得以公示送達之擬制方式為之，
    即便公示送達於法有據，而於法外應合情合理，此法顯不合
    情理，並非良法，若據以執行顯有偏頗，有損抗告人之權益
    。監理單位一案數罰，並不公平，課以三倍罰鍰也違反比例
    原則，抗告人會逾期也是一時困頓有所不便才成此結果，實
    應修法以合情理云云。惟查：受處分人即抗告人對於上揭未
    依規定時間參加汽車定期檢驗之違規事實並不爭執，此有受
    處分人異議狀、抗告狀在卷為憑，此部分事實自堪認定。又
    原處分機關於九十二年九月一日所摯開第000000000號違規
    通知單並交附郵寄，並無退單紀錄，此有交通部公路總局台
    北區監理所九十四年五月二十六日北監自字第0946014943號
    函附卷可稽（見原審卷第十七頁），即受處分人顯已知悉違
    規事實已遭舉發，且受處分人於聲明異議狀內亦載明早已於
    八十九年九月間遷移營業地址，然依道路交通安全規則第二
    十三條第一項之規定，受處分人應向公路監理機關辦理變更
    車籍資料登記，受處分人既未辦理，則行政機關依首揭規定
    ，依職權公示送達，並依道路交通管理處罰條例第十七條第
    一項逕行裁處罰鍰新台幣一千四百元，並註銷牌照，於法自
    屬有據。原審以原處分機關之裁決書既已合法送達，受處分
    人逾期聲明異議，不合法律程式，而駁回其異議，經核並無
    不合，抗告人執公示送達之規定不合情理指摘原裁定不當，
    為無理由，應予駁回。
據上論結，應依道路交通案件處理辦法第二十六條，刑事訴訟法
第四百十二條，裁定如主文。
中　　華　　民　　國　　94　　年　　11　　月　　16　　日
                  刑事第13庭  審判長法　官  劉景星
　　　　　　　　    　　　　　　　　法  官  陳博志
　　　　　　　　　　    　　　　　　法  官  李春地
以上正本證明與原本無異。
不得再抗告。
                                    書記官  吳鎮鑫
中　　華　　民　　國　　94　　年　　11　　月　　17　　日
